臺灣臺中地方法院交通事件裁定　　　　 94年度交聲字第664號
原處分機關　交通部公路總局臺中區監理所
異　議　人
即受處分人　甲○○
上列受處分人因違反道路交通管理處罰條例案件，對於交通部公
路總局臺中區監理所民國九十四年十月三日所為之處分（中監違
字第裁六○─ＨＣ0000000號裁決書），聲明異議，本院
裁定如下：
    主  文
異議駁回。
    理  由
一、按汽車駕駛人，因違反道路交通管理處罰條例及道路交通安
    全規則之規定，受吊扣或吊銷駕駛執照處分時，吊扣或吊銷
    其持有各級車類之駕駛執照；而汽車駕駛人駕駛執照吊扣期
    間駕車者，處新臺幣（下同）六千元以上一萬二千元以下罰
    鍰，並吊銷其駕駛執照；汽車駕駛人曾因道路交通管理處罰
    條例第六十七條第一、二項所列各該條項以外之其他規定吊
    銷駕駛執照者，一年內不得考領駕駛執照，道路交通管理處
    罰條例第六十八條、第二十一條第一項第七款、第四項後段
    、第六十七條第三項均定有明文。
二、本件聲明異議意旨略以：異議人即受處分人甲○○於民國九
    十四年九月二十五日在住家前練習機車，遭警方攔查無照行
    駛重機車違規，最高應處機車無照駕駛罰鍰六千元，然監理
    所卻以異議人於汽車駕駛執照吊扣期間駕車，處以罰鍰九千
    元，並吊銷汽車駕駛執照、一年內不得再考，但無照騎乘機
    車卻要吊銷汽車駕照並不公平，爰請求撤銷原處分等語。
三、經查：本件係臺中縣警察局清水分局舉發受處分人於九十四
    年九月二十五日二十一時許，在清水鎮○○路上，有「騎車
    無照駕駛（汽車駕照）」之交通違規事實，此有臺中縣警察
    局中縣警交字第ＨＣ0000000號舉發違反道路交通管
    理事件通知單一紙在卷可按，並為受處分人所自承。而受處
    分人所考領之小型車普通駕駛執照前因另案酒醉駕車交通違
    規案件，自九十四年八月二十二日起執行吊扣至九十五年八
    月二十一日止，亦經原處分機關交通部公路總局臺中區監理
    所於本案移送書中載述至明，是以受處分人確於駕駛執照吊
    扣期間駕車，殆無疑義。雖受處分人辯稱：無機車駕照騎乘
    機車卻要吊銷原本已吊扣之汽車駕照並不公平云云，然依前
    述道路交通管理處罰條例第六十八條之規定，吊扣駕照處分
    之效力及於其他各級車輛之駕駛執照，其立法目的無非在於
    管制受處分人在吊扣期間之一切駕駛行為，而非僅針對特定
    車輛類型，此觀道路交通管理處罰條例第二十一條第一項第
    七款係規範「駕駛執照吊扣期間駕車」，對於禁止駕駛之車
    輛類型並未限定須與吊扣駕照所屬車型相同，益足為證。則
    受處分人縱已考領他類車輛駕駛執照且現實持有中，亦同受
    限制禁止駕駛，更遑論騎乘從未考領駕照之重機車率然外出
    。另依卷附交通部九十年十一月二十八日交路九十字第○六
    五九八七號函亦稱：有關駕駛人所領用小型車以上駕駛執照
    吊扣期間，未領有機車駕駛執照，騎乘重型或輕型機車交通
    違規案件，應依道路交通管理處罰條例第二十一條第一項第
    七款處罰，並依同條第四項吊銷其原吊扣之小型車以上駕駛
    執照等語，同於本院前揭見解，益足為證。從而，受處分人
    前揭所辯均有未洽，無足為採。原處分機關交通部公路總局
    臺中區監理所依法裁處受處分人罰鍰九千元，並吊銷小型車
    普通駕駛執照，且於一年內禁止考領駕駛執照，自無不當。
    本件異議為無理由，應予駁回。
四、據上論斷，應依道路交通管理處罰條例第八十七條第二項，
    道路交通案件處理辦法第十九條，裁定如主文。
中　　華　　民　　國　　94　　年　　10　　月　　20　　日
                  交通法庭  法　官  高文崇
以上正本證明與原本無異。
如不服本裁定應於送達後五日內向本院提出抗告狀。
                            書記官　林淑慧
中　　華　　民　　國　　94　　年　　10　　月　　20　　日
